【裁判字號】    90,易,2815
【裁判日期】    901016
【裁判案由】    傷害
【裁判全文】
臺灣板橋地方法院刑事判決                          九十年度易字第二八一五號
    公  訴  人  臺灣板橋地方法院檢察署檢察官
    被      告  丁○○
    選任辯護人  黃景安律師
右列被告因傷害案件，經檢察官提起公訴 (八十九年度偵字第二０九八四號），本院
判決如左：
    主  文
丁○○傷害人之身體，處有期徒刑參月，如易科罰金以佰元折算壹日。
    事  實
一、丁○○於民國八十九年五月二十七日下午，在台北縣板橋市○○○路○段二十七
    號之基督教板橋浸信會教堂，參加板橋浸信會執事董事與會友聯席會議時，因不
    滿非會友乙○○突然進入會場且拍桌喧嘩，不聽勸止，丁○○遂基於傷害之故意
    ，先與乙○○發生拉扯，又將乙○○推倒在地，致乙○○受有胸口、右手前臂、
    後背抓傷及左後肩瘀血之傷害。
二、案經乙○○訴請台灣板橋地方法院檢察署檢察官偵查起訴。
    理  由
一、訊據被告丁○○對於當時與乙○○發生拉扯之事實固不否認，惟矢口否認有何傷
    害犯行，辯稱：乙○○進入會場拍桌鬧事，伊為維持會場秩序，將乙○○推出門
    外而與之發生拉扯，伊沒有將乙○○推倒在地等語。惟查：被告當日確曾因不滿
    乙○○在場滋事而與乙○○發生拉扯而推倒乙○○等情，已據目擊證人戊○○於
    偵查中證稱：當時大家在開會，乙○○由外面進來，有會友要求乙○○坐下，但
    乙○○不願意而走至前面去拍桌子，丁○○就把乙○○推倒在地，後來有人去把
    他們拉開等語（見偵字卷第十二頁反面）。又查，被告丁○○與其他會友於右揭
    時地開會時，乙○○進入會場拍桌子大吼，丁○○欲把乙○○推出去而與乙○○
    互相拉扯，其他人就把他們二人分開之事實，除據告訴人乙○○於偵查及本院審
    理時指訴不移外，並據證人張鴻騰、石春、蔡玉蘋、蔡良鄉、甲○○、丙○○等
    人於本院審理時證稱屬實。此外，並有乙○○提出之診斷證明書一紙（在他字卷
    第三頁）可稽。是以，被告丁○○所辯，無非飾卸之詞，不足採信。本件事證明
    確，被告犯行堪以認定。
二、核被告丁○○所為，係犯刑法第二百七十七條第一項傷害罪。爰審酌被告犯罪之
    動機、目的、手段，及其品行、生活狀況、智識程度、犯罪所生之損害，及犯罪
    後態度等一切情狀，量處如主文所之刑，並諭知易科罰金之折算標準。又被告行
    為後，刑法第四十一條之規定，業經於九十年一月四日修正，並經總統於九十年
    一月十日公布，依法於九十年一月十二日生效，而修正後之刑法第四十一條第一
    項之規定，對於被告並無不利，依刑法第二條第一項前段之規定，適用裁判時之
    新法。
據上論斷，應依刑事訴訟法第二百九十九條第一項前段、刑法第二百七十七條第一項
、第二條第一項前段、第四十一條第一項、罰金罰鍰提高標準條例第一條前段、第二
條，判決如主文。
本案經檢察官方伯勳到庭執行職務。
中      華      民      國    九十      年      十      月     十六     日
                                    臺灣板橋地方法院刑事第二庭
                                        法  官  黃  惠  瑛
右正本證明與原本無異。
如不服本判決，應於判決送達後十日內，向本院提出上訴狀。
                                        書記官  陳  旻  源
中      華      民      國    九十      年      十      月     十七     日
附錄本案論罪科刑法條全文：
刑法第二百七十七條
傷害人之身體或健康者，處三年以下有期徒刑，拘役或一千元以下罰金。犯前項之罪
，因而致人於死者，處無期徒或七年以上有期徒刑；致重傷者，處三年以上十年以下
有期徒刑。


司法院資訊處製作；財團法人民間司法改革基金會備份。
